# 税金及附加包括哪些新发布增值税会计处理

提问人：jzz614 时间：2016-12-16 10:10:38
根据2016.12.12关于印发《增值税会计处理规定》与企业会计准则应用指南——会计科目和主要账务处理，在税金及附加核算范围有差，2016.12.12发布的规定企业经营活动发生房产税、土地使用税、车船使用税、印花税等相关税费都计入税金及附加科目。 会计核算应该依据那个规定 比较合适？ 1 、企业会计准则应用指南——会计科目和主要账务处理 6403 营业税金及附加 　　一、本科目核算企业经营活动发生的营业税、消费税、城市维护建设税、资源税和教育费附加等相关税费。 　　房产税、车船使用税、土地使用税、印花税在“管理费用”等科目核算，不在本科目核算。但与投资性房地产相关的房产税、土地使用税在本科目核算。 2 、根据2016.12.12关于印发《增值税会计处理规定》的通知财会[2016]22号 全面试行营业税改征增值税后，“营业税金及附加”科目名称调整为“税金及附加”科目，该科目核算企业经营活动发生的消费税、城市维护建设税、资源税、教育费附加及房产税、土地使用税、车船使用税、印花税等相关税费；利润表中的“营业税金及附加”项目调整为“税金及附加”项目。

回答人：chenyiwei
2006 年发布的准则应用指南和现在的《增值税会计处理规定》都是“财会”文号的规范性文件，效力级别相同，因此新法优于旧法。

提问人：小王子会计 时间：2016-12-16 17:33:28
那新的处理规定应该涵盖所有业务，包括投资性房地产相关的税费吧？

回答人：chenyiwei
是。

提问人：心海拂清风 时间：2016-12-16 17:52:47
是佛偶可以理解为现在所有的税费都在税金及附加科目核算了？

回答人：chenyiwei
仍然不包含：（ 1 ）价外税（增值税）；（ 2 ）企业所得税；（ 3 ）代扣代缴税项；（ 4 ）应计入资产成本的税项。

提问人：安好 时间：2017-01-13 08:46:14
请教陈版及各位高手，新发布的《增值税会计处理规定》规定“全面试行营业税改征增值税后，“营业税金及附加”科目名称调整为“税金及附加”科目，”这是不是意味着 2016 年 5 月 1 日之前发生的税费不调整， 2015 年的比较数据也不追溯调整？谢谢！

回答人：chenyiwei
核算问题可以从 5 月份开始调整，不调整前期的核算结果，但报表列报口径应保持整个报告期和比较期间的一贯性。
事实上，由于 22 号文已经明确将利润表中的“营业税金及附加”项目改为“税金及附加”，因此原先作为“税金及附加”核算的土地增值税、资源税、教育费附加等项目，在 5 月前后都在“税金及附加”项目中列报，是比较明确的。不确定的就是原先在管理费用中核算的房产税、土地使用税、车船税、印花税等税项是否也要调整到“税金及附加”项目列报。财政部可能认为是这个列报口径差异不重大而认为无需调整。如果就你的特定个案来说，确实影响不重大的，那么不重分类也可以接受。

提问人：jzz614 时间：2017-01-15 21:28:21
对于防洪费/残疾人保障金也一并放税金及附加核算？@陈版主

回答人：chenyiwei
是。

提问人：米思特韩 时间：2017-01-16 17:14:24
你好，请问工会经费和残保金也一并在税金及附加科目里核算吗？@陈版主

回答人：chenyiwei
工会经费不属于税费。残保金可以纳入税金及附加核算。

提问人：18807406162 时间：2017-03-20 10:39:31
请问陈版，出售上市公司股份缴纳的城建税及附加是否也是“税金及附加”科目核算？谢谢！

回答人：chenyiwei
也可以，或者也可以冲抵投资收益。

提问人：lichun6 时间：2017-04-10 00:04:47
请教陈版，如何理解您的这句话：“ 核算问题可以从 5 月份开始调整，不调整前期的核算结果，但报表列报口径应保持整个报告期和比较期间的一贯性。”f
企业已将1-4月在管理费用中列报的税金重分类至税金及附加科目，报表列报口径上同步将上期在管理费用中列报的税金重分类至税金及附加，妥当吗？
另外，转让金融产品产生的收益计提的税金及附加，在投资收益中核算是否更准确？

回答人：chenyiwei
2016 年 1 ～ 4 月期间在管理费用中核算的税费不需要调整到“税金及附加”中列报。

提问人：xzp369 时间：2017-12-08 17:47:53
请教陈版，企业自产自用矿石的资源税，原先计入原材料成本中，现在也要计入税金及附加吗？

回答人：chenyiwei
本来就是计入税金及附加更合适。之前也是一样。

提问人：boygao 时间：2017-12-14 20:48:06
@chenyiwei 陈版，又到年报审计时，去年我集团接受审计时，对于执行财会〔 2016 〕 22 号，和事务所有不同意见，特别是：“营业税金及附加”科目名称调整为“税金及附加”科目，该科目核算企业经营活动发生的消费税、城市维护建设税、资源税、教育费附加及房产税、土地使用税、车船使用税、印花税等相关税费，这个“等相关税费“有争议，我单位是建筑施工企业，存在大量防洪基金、残疾人就业保障金、人防费、排污费、绿化费、河道维护费等，事务所去年对我集团报表进行了表调，由管理费用调整到了税金及附加，但我单位一直未调账，今年对于防洪基金等费仍在管理费用下。请问陈版，”税金及附加“科目是否包括”防洪基金、残疾人就业保障金、人防费、排污费、绿化费、河道维护费“哦？

回答人：chenyiwei
这些政府性基金或行政性收费都带有“准税收”性质，应调整到“税金及附加”。

提问人：boygao 时间：2017-12-14 20:49:57
事务所的意见是，咨询了财政部，答复是包含了原在管理费用下的所有税、费，管理费用取消对税费的一切核算。不知是否可信？

回答人：chenyiwei
可以这样理解。

提问人：红领巾少年 时间：2019-04-18 18:23:38
请教陈版：代扣代缴增值税，而代扣代缴的附加税，计入成本还是计入税金及附加呢？感谢！！

回答人：chenyiwei
同样是计入成本，因为是从应付款项中扣减出来的。